Config:
  hfst:
    Gen: ../../../src/generator-gt-norm.hfst
    Morph: ../../../src/analyser-gt-norm.hfst
  xerox:
    Gen: ../../../src/generator-gt-norm.xfst
    Morph: ../../../src/analyser-gt-norm.xfst
    App: lookup

Tests:

  Verb - níihl - ENGLISH : # CLASS_IIHL_STEM_2

     níihl+V+Imm+Pres: nílga
     níihl+V+Simp+Pres: nílgang
     níihl+V+Dir+Past: nílgan
     níihl+V+NonFact: níl.ang
     níihl+V+Interr+Pres+Hab: nílgang
     níihl+V+Pres+Hab: nílganggang
     níihl+V+Pres+Hab+NonFact: nílgangang
     níihl+V+Dir+Past+Hab: nílgiinii
     níihl+V+Interr+Past+Hab: nílgaangaa
     níihl+V+Indir+Past+Hab: nílgaangaan
     níihl+V+Interr+Near+Fut: nílang k̲asaʼáa
     níihl+V+Near+Fut: nílang k̲asaʼáang
     níihl+V+Interr+VNear+Fut: nílang k̲asaasdláa
     níihl+V+VNear+Fut: nílang k̲asaasdláang
     níihl+V+3pl+Interr+Pres+Hab: nílgangʼwaa
     níihl+V+3pl+Pres+Hab: nílgangʼwaang
     níihl+V+3pl+Pres+Hab+NonFact: nílgangʼwaa.ang
     níihl+V+Neg+Pres+Hab: nílgangʼanggang
     níihl+V+Neg+Pres+Hab+NonFact: nílgangʼangang
     níihl+V+Neg+Interr+Near+Fut: nílang k̲asaaʼáng
     níihl+V+Neg+Near+Fut: nílang k̲asaaʼánggang
     níihl+V+Neg+Interr+VNear+Fut: nílang k̲asaasdläʼáng
     níihl+V+Neg+VNear+Fut: nílang k̲asaasdläʼánggang
     níihl+V+Neg+3pl+Interr+Pres+Hab: nílgangʼangʼwaa
     níihl+V+Neg+3pl+Pres+Hab: nílgangʼangʼwaang
     níihl+V+Neg+3pl+Pres+Hab+NonFact: nílgangʼangʼwaa.ang

